臺灣臺北地方法院民事判決  九十年度訴字第五六四七號
    原      告  世華聯合商業銀行股份有限公司
    法定代理人  甲○○
    訴訟代理人  丙○○
    被      告  丁○○
                乙○○
右當事人間請求給付借款事件，本院判決如左：
    主    文
被告應連帶給付原告新台幣壹佰零陸萬捌仟柒佰玖拾貳元，及自民國八十九年八月五
日起至清償日止，按年息百分之九點三六五計算之利息，並自民國八十九年九月六日
起至清償日止，其逾期在六個月以內者，按上開利率百分之十，超過六個月者，超過
部分按上開利率百分之二十計付違約金。
訴訟費用由被告連帶負擔。
本判決於原告以新台幣拾陸萬元供擔保後，得假執行。
    事    實
甲、原告方面：
一、聲明：除假執行擔保金額外，如主文所示。
二、陳述：被告丁○○以被告乙○○為連帶保證人，分別於民國八十四年七月五日、
    十四日向原告借款新台幣（下同）五十五萬元及六十五萬元，借款期限至九十一
    年七月五日止，利息按本行基本放款利率加碼百分之一點零七五計算，嗣後隨本
    行公告之基本放款利率調整按原加碼重新計算，並約定分二百四十期依年金法計
    算按月平均攤還本息。被告如未依約履行，即喪失期限利益視為全部到期，除照
    付約定利息外，其逾期在六個月以內者，按上開利率百分之十，超過六個月以上
    者，超過部分按上開利率百分之二十計付違約金。詎被告除繳納本金一十三萬一
    千二百零八元及至八十九年八月四日止之利息外，即未再攤還本息，依約已喪失
    期限利益視為全部到期，迄今尚欠本金一百零六萬八千七百九十二元及如聲明所
    示之利息、違約金未清償，屢向被告催討，均置之不理，為此提起本件訴訟。
三、證據：提出借據、授信約定書、放款帳務副檔資料本金異動、基本放款利率調整
    通知表等影本為證。
乙、被告方面：
一、聲明：駁回原告之訴及其假執行之聲請。
二、陳述：
１、被告丁○○陳稱確實有欠款，金額沒有錯，但目前沒有能力還等語。
２、被告乙○○陳稱擔任連帶保證人，目前沒有能力還等語。
    理    由
甲、程序方面：
    本件依據雙方簽訂授信約定書第十三條約定合意本院為第一審管轄法院，本院為
    有管轄權法院。
乙、得心證之理由：
一、本件原告主張被告丁○○以被告乙○○為連帶保證人，分別於八十四年七月五日
    、十四日向原告借款五十五萬元及六十五萬元，借款期限至九十一年七月五日止
    ，利息按本行基本放款利率加碼百分之一點零七五計算，嗣後隨本行公告之基本
    放款利率調整按原加碼重新計算，並約定分二百四十期依年金法計算按月平均攤
    還本息。被告如未依約履行，即喪失期限利益視為全部到期，除照付約定利息外
    ，其逾期在六個月以內者，按上開利率百分之十，超過六個月以上者，超過部分
    按上開利率百分之二十計付違約金。詎被告除繳納本金一十三萬一千二百零八元
    及至八十九年八月四日止之利息外，即未再攤還本息，依約已喪失期限利益視為
    全部到期，迄今尚欠本金一百零六萬八千七百九十二元及如聲明所示之利息、違
    約金未清償之事實，已據其提出借據、授信約定書、放款帳務副檔資料本金異動
    、基本放款利率調整通知書等影本為證，核屬相符，且為被告所不爭執，自堪信
    為真實。
二、原告依消費借貸及連帶保證契約請求被告連帶給付借款壹佰零陸萬捌仟柒佰玖拾
    貳元，並自八十九年八月五日起至清償日止，按年息百分之九點三六五計算之利
    息，並自八十九年九月六日起至清償日止，在六個月以內者，按上開利率百分之
    十，超過六個月者，超過部分按上開利率百分之二十計付違約金為有理由，應予
    准許。
丙、假執行之宣告：
    原告陳明願供擔保，請求宣告假執行，核無不合，茲酌定擔保金額，予以准許。
丁、結論：
    本件原告之訴為有理由，依民事訴訟法第八十五條第二項、第三百九十條第二項
    ，判決如主文。
中      華      民      國    九十一    年      五      月    十四      日
                                      民事第五庭法      官  薛中興
右為正本係照原本作成
如對本判決上訴，須於判決送達後廿日內向本院提出上訴狀
中      華      民      國    九十一    年      五      月    十四      日
                                                法院書記官  王宜玲
